臺灣雲林地方法院民事判決　　　　　　　　 94年度簡字第5號
原　　　告　雲林農田水利會
法定代理人　丙○○
訴訟代理人　乙○○
　　　　　　丁○○
被　　　告　甲○○
上列當事人間請求交還土地事件，本院於民國九十四年八月二十
五日言詞辯論終結，判決如下：
    主  文
被告應將坐落雲林縣虎尾鎮○○段二五二、二五三、二五四、二
五五地號土地上如附圖所示Ａ部分面積一二○‧五二平方公尺磚
造鐵皮頂建物拆除，並將該部分土地交還原告。
訴訟費用新台幣壹萬零玖佰柒拾伍元由被告負擔。
本判決得假執行。
    事  實
甲、原告方面：
  一、聲明：如主文第一項所示。
  二、陳述：坐落雲林縣虎尾鎮○○段二五二、二五四、二五五
            地號土地為原告所有，同段二五三地號土地雖屬國
            有土地，但經財政部國有財產局台灣中區辦事處雲
            林分處依據國有財產法第十三條及農田水利會組織
            通則第十一條第二項規定，委託原告代為管理，並
          　授權辦理排除侵害訴訟等事宜。詎被告未經其同意
　　　　　　，竟擅自佔用土地建屋使用，爰本於民法第七百六
  　　　　　十七條規定，請求被告拆屋還地。
　三、證據：提出土地登記謄本、地籍圖謄本、照片、財政部國
　　　　　　有財產局台灣中區辦事處雲林分處函為證。
乙、被告方面：
　一、聲明：原告之訴駁回。
  二、陳述：系爭土地上之建物係其向他人購買而來。又佔用土
      　　　地者非僅被告一人，原告僅單獨請求其拆屋還地，
　　        顯然不公。
丙、本院依職權履勘現場，並囑託雲林縣虎尾地政事務所派員會
　　同本院實施測量。
    理    由
一、原告主張之事實，業據其提出土地登記謄本、照片、財政部
　　國有財產局台灣中區辦事處雲林分處民國（下同）九十四年
　  三月二十二日台財產中雲三字第0940001644號函檢附之國有
    土地委託管理契約書為證，並經本院勘驗現場屬實，暨囑託
    雲林縣虎尾地政事務所實施測量明確，有勘驗筆錄、雲林縣
    虎尾地政事務所九十四年七月二十日虎地二字第3056號函檢
    附之土地複丈成果圖在卷可稽，信屬真實。
二、按所有權人對於無權占有或侵奪其所有物者，得請求返還之
    ，對於妨害其所有權者，得請求除去之，民法第七百六十七
    條定有明文。本件原告為系爭土地所有權人，被告占用系爭
    土地並無任何合法權源，從而原告本於民法第七百六十七條
　　規定，請求被告除去地上建物並交還土地，自屬有據，應予
　  准許。
三、本件係就民事訴訟法第四百二十七條第一項適用簡易訴訟程
    序所為被告敗訴之判決，依同法第三百八十九條第一項第三
    款規定，應依職權宣告假執行。
四、據上論結，本件原告之訴為有理由，依民事訴訟法四百三十
    六條第二項、第七十八條、第三百八十九條第一項第三款，
    判決如主文。
中　　華　　民　　國　　94　　年　　9 　　月　　8 　　日
                  民事第一庭    法  官  鍾貴堯
以上正本係照原本作成
如對本判決上訴，須於判決送達後廿日內向本院提出上訴狀
中　　華　　民　　國　　94　　年　　9 　　月　　8 　　日
                                書記官　蔡嘉萍
